【裁判字號】    89,易,2892
【裁判日期】    900215
【裁判案由】    竊盜
【裁判全文】
臺灣桃園地方法院刑事判決                        八十九年度易字第二八九二號
    公  訴  人  臺灣桃園地方法院檢察署檢察官
    被      告  乙○○
右列被告因竊盜案件，經檢察官提起公訴（八十九年度偵字第一五九一四號），本院
判決如左：
    主  文
乙○○攜帶兇器竊盜未遂，累犯，處有期徒刑肆月，如易科罰金，以佰元折算壹日
。
扣案之鯉魚鉗壹把，沒收之。
    事  實
一、乙○○前曾於民國八十七年間因竊盜案件，經法院判處有期徒刑十月確定，已於
    八十八年十月十八日執行完畢，仍不思悔改，復意圖為自己不法之所有，於八十
    九年九月二十五日中午十二時三十分許，攜帶客觀上足可為凶器使用具危險性之
    鯉魚鉗一把，在國道一號公路南向中壢休息站內，以持用上揭鯉魚鉗破壞富而立
    企業有限公司所有置放於休息站內以供旅客投幣使用之按摩椅後門鈕之方式（毀
    損部分業於偵查中撤回告訴），著手竊取上揭按摩椅附設投幣箱內之硬幣時，經
    旁人發現喝止，遂即逃逸而未遂。嗣經警循線於八十九年九月二十七日查獲乙○
    ○，並扣得其所有之上揭鯉魚鉗一把。
二、案經內政部警政署國道公路警察局第一警察隊報請臺灣桃園地方法院檢察署檢察
    官偵查起訴。
    理  由
一、訊據被告乙○○矢口否認有何右揭竊盜犯行，辯稱：伊只有毀損，並沒有竊盜，
    因為伊已在右揭按摩椅投了四、五十元下去，該按摩椅都不動，所以伊才生氣而
    拿鉗子破壞，伊不是要偷錢幣云云。惟查，被告右揭竊盜事實，業據其於警訊中
    已供認不諱，且亦核與證人甲○○、黃清揚二人於警局所證述之情節相符，被告
    嗣後始翻異其前警局供詞，顯係圖迴卸其刑責，已不足採信。此外，本件另有右
    揭被告所持用之鯉魚鉗一把扣案及現場照片八幀（含扣案之鯉魚鉗照片）附卷資
    佐可憑，事證明確，被告右揭犯行足堪認定，應予依法論科。
二、核被告乙○○右揭所為，係犯刑法第三百二十一條第二項、第一項第三款之加重
    竊盜未遂罪。公訴人認被告係犯刑法第三百二十一條第一項第三款之加重竊盜罪
    ，尚有未洽，附此敘明。次查，被告前曾因竊盜案件，經法院判處有期徒刑十月
    確定，於八十八年十月十八日已執行完畢，此有臺灣高等法院被告全國前案記錄
    表在卷可稽，被告於刑之執行完畢後，五年內又再犯本件有期徒刑以上之罪，為
    累犯，應依刑法第四十七條規定，加重其刑；惟另查，被告雖然係已著手於加重
    竊盜行為之實施，但並未生有取得財物之結果，屬於未遂犯，爰依刑法第二十六
    條前段之規定，按既遂犯之刑度減輕其刑，並應先加後減之。再按，被告於行為
    後，刑法第四十一條業於九十年一月四日修正，同年月十日經總統公布，已於同
    年月十二日生效，修正後之刑法第四十一條第一項前段規定：「犯最重本刑為五
    年以下有期徒刑以下之罪，而受六個月以下有期徒刑或拘役之宣告，因身體、教
    育、職業、家庭之關係或其他正當事由，執行顯有困難者，得以一元以上三元以
    下折算一日，易科罰金。」而比較新舊法規定之結果，以修正後規定有利於被告
    ，自應適用修正後之法律規定。爰審酌被告犯罪後態度，並另參其犯罪動機、手
    段、目的、品性、素行及因其犯罪所造成之危害程度等一切情狀，量處如主文所
    示之刑，同時並諭知易科罰金之折算標準，以資懲儆。至扣案之鯉魚鉗一把，為
    被告供犯本罪所用之物，且係屬於被告所有業據被告供明在卷，爰依刑法第三十
  八條第一項第二款之規定，併予宣告沒收之。
三、據上論斷，應依刑事訴訟法第二百九十九條第一項前段，刑法第二條第一項前段
    、第三百二十一條第二項、第一項第三款、第四十七條、第二十六條前段、修正
    後刑法第四十一條第一項前段、第三十八條第一項第二款，罰金罰鍰提高標準條
    例第一條前段、第二條，判決如主文。
本案經檢察官鄭重文到庭執行職務。
中      華      民      國      九十    年      二      月      十五    日
                                      臺灣桃園地方法院刑事第一庭
                                          法  官  呂  仲  玉
右正本證明與原本無異。
如不服本判決，應於判決送達後十日內向本院提出上訴狀( 應附繕本 )，上訴於
臺灣高等法院。
                                          書記官   劉  晨  輝
中        華        民        國   九十   年   二   月    二十    日
刑法第三百二十一條
犯竊盜罪而有左列情形之一者，處六月以上五年以下有期徒刑：
一、於夜間侵入住宅或有人居住之建築物、船艦或隱匿其內而犯之者。
二、毀越門扇、牆垣或其他安全設備而犯之者。
三、攜帶兇器而犯之者。
四、結夥三人以上而犯之者。
五、乘火災、水災或其他災害之際而犯之者。
六、在車站或埠頭而犯之者。
前項之未遂犯罰之。


司法院資訊處製作；財團法人民間司法改革基金會備份。
